【裁判字號】    89,交訴,148
【裁判日期】    891222
【裁判案由】    肇事遺棄罪
【裁判全文】
臺灣桃園地方法院刑事判決                        八十九年度交訴字第一四八號
    公  訴  人  臺灣桃園地方法院檢察署檢察官
    被      告  甲○○
右列被告因肇事遺棄案件，經檢察官提起公訴（八十九年度偵字第一二五七四號），
本院判決如左：
    主      文
甲○○駕駛動力交通工具肇事，致人傷而逃逸，處有期徒刑柒月。緩刑參年。
    事      實
一、甲○○於民國八十九年六月四日十九時五十三分許，駕駛車牌號碼ＨＶ─七八０
    九號，由桃園市○○路外側車道往桃園市巨蛋方向行駛，於行經三民路一七五號
    前，本應注意車前狀況，隨時採取必要之安全措施，以防止發生危險事故，而依
    當時情形，並無不能注意之情事，詎因閃避他車，疏未注意車前狀況，致不慎撞
    及前方同方向由乙○○駕駛之ＬＣ─六六二三號重型機車，使乙○○人車倒地，
    致乙○○跌倒受有左、右手、肩、右腳等處擦傷之傷害（過失傷害部分乙○○撤
    回告訴，另經檢察官為不起訴處分）。而甲○○肇事後，依法對傷者應採取救護
    或其他必要措施予以扶助，詎其為脫免責任，竟未將乙○○送醫急救，反而駕車
    駛離現場逃逸。嗣經乙○○記下車號報警，始於同日二十一時許，在桃園縣龜山
    鄉○○○街六九號三樓住處為警循線查獲。
二、案經桃園縣警察局桃園分局報請台灣桃園地方法院檢察署檢察官偵查起訴。
    理      由
一、訊據被告甲○○固坦承於右揭時、地，駕駛前開車輛與被害人乙○○發生車禍，
    致其受傷之事實，惟矢口否認有肇事逃逸之犯行，辯稱：伊事後不久有與警察聯
    絡，不是肇事逃逸云云。惟查，右揭犯罪事實，業據被害人乙○○指述歷歷，且
    經目擊證人黃正行證述屬實，參以被告於偵審中亦自承：伊因緊張、害怕，所以
    沒有下車察看，及將被害人送醫等語，此外，有道路交通事故調查報告表、舉發
    違反道路交通管理事件通知單各一紙及現場照片二張附卷可稽。故被告所辯顯係
    事後卸責之詞，委不足採。本件事證明確，被告犯行洵堪認定。
二、查被告駕車不慎衝撞被害人，致被害人受傷，被告肇事後未下車察看被害人，竟
    逃逸之犯行，核係犯刑法第一百八十五之四條之駕駛動力交通工具肇事逃逸罪。
    再查，被告事後已與被害人達成和解賠償損害，此有和解契約書一紙附卷足佐。
    爰審酌被告之素行、肇事之過失程度及事後己與被害人達成民事和解，犯後態度
    尚稱良好等一切情狀，量處如主文所示之刑，以資懲儆。末查，被告前未曾受有
    期徒刑以上刑之宣告，有本院被告全國前案紀錄表一份在卷可按。其素行尚稱良
    好，事後又積極與被害人達成民事和解，有悛悔之意，本院認其經此論罪科刑之
    教訓，應知所警惕而無再犯之虞，所宣告之刑以暫不執行為適當，爰併宣告緩刑
    三年，以策自新。
據上論斷，應依刑事訴訟法第二百九十九條第一項前段，刑法第一百八十五條之四、
第七十四條第一款，判決如主文。
本案經檢察官呂理銘到庭執行職務。
中      華      民      國    八十九    年     十二     月    二十二    日
                              臺灣桃園地方法院刑事第二庭
                                  法  官  曾 正 耀
右正本證明與原本無異。
如不服本判決，應於判決送達後十日內向本院提出上訴狀( 應附繕本 )，上訴於
臺灣高等法院。
                                  書記官   蘇  萱
中        華        民        國   八十九   年   十二   月    二十二    日
附論罪科刑依據之法條：
刑法第一百八十五條之四
駕駛動力交通工具者肇事，致人死傷而逃逸者，處六月以上五年以下有期徒刑。


司法院資訊處製作；財團法人民間司法改革基金會備份。
